臺灣桃園地方法院刑事判決　　　　　　　 96年度訴字第518號
公　訴　人　臺灣桃園地方法院檢察署檢察官
被　　　告　丁○○
指定辯護人　本院公設辯人丙○○
上列被告因強盜等案件，經檢察官提起公訴（95年度偵字第2483
7 號），本院判決如下：
    主  文
丁○○攜帶兇器，毀越安全設備，於夜間侵入有人居住之建築物
竊盜，因脫免逮捕，而當場施以強暴、脅迫，處有期徒刑柒年貳
月。
扣案之萬能彈簧鉗壹支沒收。
    事  實
一、丁○○有多次竊盜前科，其中於民國81年間因竊盜罪，經判
    處有期徒刑3 年6 月、強制工作2 年確定，又於87年間因竊
    盜及贓物罪，經判處應執行有期徒刑1 年4 月確定，甫於88
    年8 月22日執行完畢（不構成累犯）。詎仍不知悔改，竟與
    某綽號「龍蝦」之不詳姓名成年男子共同基於意圖為自己不
    法所有之犯意聯絡，於95年11月13日凌晨3 時30分許，前往
    乙○○之弟甲○○所經營且夜間有人駐守位於桃園縣新屋鄉
    永安村79號之「上博工業有限公司」（下稱上博公司）廠房
    ，由丁○○或「龍蝦」持客觀上足供兇器使用之萬能彈簧鉗
    剪斷廠房左後方外圍之圍籬鐵線，丁○○、「龍蝦」均自剪
    斷之鐵線處越入，其二人繞至廠房左方之窗戶邊，丁○○在
    該窗戶邊把風，而由「龍蝦」攀越未上鎖之窗戶進入廠房，
    竊取筆記型電腦、MP3 播放器各1 台及液晶螢幕2 台得手，
    隨即遭駐守廠房之甲○○發現，甲○○一人勢單力薄，乃電
    話通知其兄乙○○到場，乙○○到場後，即持竹棍1 支在丁○○、「龍蝦」剪斷之上開鐵線缺口處等竊賊出來，待丁○○、「龍蝦」竊得上開物品得手而由該鐵線缺口處出來時，
    乙○○欲逮捕丁○○，丁○○先脅迫恫嚇乙○○以「我有帶
    傢伙，不要靠近，否則對你不利」等語，乙○○即持竹棍朝
    丁○○敲擊，丁○○、「龍蝦」見狀即慌張將竊取得手之上
    開物品中之筆記型電腦1 台、液晶螢幕2 台丟在地上，「龍
    蝦」乘乙○○敲擊丁○○時逃逸無蹤，丁○○繼以其手持之
    彈簧鉗朝乙○○身上打，乙○○一手抵擋（乙○○未成傷）
    ，以另一手將丁○○之彈簧鉗搶下，丁○○自知居於劣勢即
    朝廠房後方之田地逃跑，乙○○一路追躡，約追躡200 公尺
    ，乙○○將丁○○自後撲倒並將之壓在地上，甲○○、警方
    則隨後趕至現場，並將丁○○逮捕送辦，並扣得上開彈簧鉗
    1 支。
二、案經桃園縣政府警察局楊梅分局報告臺灣桃園地方法院檢察
    署檢察官偵查起訴。
    理  由
一、訊據被告丁○○對於出現在上開時、地之事實固供承不諱，
    然矢口否認有何準強盜犯行，辯稱：伊與綽號龍蝦之人一起
    前往上博公司的廠房行竊，伊亦有把風行為，然彈簧鉗是龍
    蝦帶去的，龍蝦要翻牆進去的時候，因怕彈簧鉗掉下來才交
    給伊，伊將彈簧鉗放在口袋裡，龍蝦亦無去剪鐵線圍籬，龍
    蝦把鐵線圍籬一壓就翻過去，伊是待在鐵線網的外面，龍蝦
    從窗戶裡頭遞液晶螢幕2 台、筆記型電腦1 台給伊，伊就往
    外面走，走到後面的門就碰到乙○○持一根棍子在那邊等，
    伊跟乙○○說伊錯了，請其原諒伊，伊看其沒有反應，伊將
    東西放著往回走，走沒幾步路乙○○的棍子就打過來，伊怕
    乙○○繼續打伊，伊就轉回去抱住乙○○，棍子掉了之後，
    伊就趕快跑，跑了約1 公里，乙○○的哥哥開車跟過來，伊
    向其說伊跑不動了，伊承認偷竊，伊並無因為避免被逮捕而
    對被害人施暴，彈簧鉗始終放在伊之口袋內並沒有拿出來打
    被害人乙○○云云。惟查：證人乙○○於本院審理時證稱上
    博公司廠房外側之鐵絲圍籬距離廠房主建物約有1.4 公尺，
    即1 個成人把雙手伸開的兩個手臂長，再依卷附警方傳真予
    本院之第4 張照片觀之（雖係傳真之黑白影相，仍可清楚辨
    明），若被告人在鐵絲圍籬外側，即使將雙手往內伸，亦實
    無可能接到龍蝦自廠房之窗邊所遞之竊得物品，再證人乙○○又證稱「當天被告（應係被告之共犯即龍蝦）進入我的廠
    房裡面三樓，我弟弟張瑞興（按其夜間駐守該處）發現打電
    話給我，我就趕過去，．．．，我在工廠圍籬外面的左後方
    等小偷，我等小偷的地方就是歹徒將鐵絲圍籬剪破的地方．
    ．．，等大約4 、5 分鐘就看到兩個小偷從鐵網的破洞出來
    ，我看到兩個小偷手上都有拿東西，他們手上拿著手提電腦
    1 台、電腦螢幕2 台，他們手上有無拿其他東西我沒有看到
    ，但是現場有一個歹徒已經逃逸，另外我們後來清點的結果
    ，發現ＭＰ3 一個也有遺失，其他東西有無遺失我就不清楚
    ，因為工廠有太多東西。」、「（問：被告發現你時，你和
    被告的反應如何？）我拿竹棍攔阻被告，另外一個歹徒在此
    時就趕快跑走了，被告手放後面，並說他有帶傢伙，叫我不
    要靠近，我就拿竹棍子朝被告身體打過去，然後被告也拿彈
    簧鉗朝我身上打，我用壹隻手（忘了哪隻手）去擋，我用另
    外壹隻手把被告的彈簧鉗搶下來，他的彈簧鉗被我搶下來之
    後，他就開始逃跑，我拿著竹棍子追被告，他的彈簧鉗我放
    在地上，我在追的過程中，邊喊『抓賊』，我追了大約200
    公尺，追到工廠後面很遠的一塊田裡面，被告跑不動了，我
    就從後面把被告撲倒押在地上，隔了數分鐘，我哥哥甲○○
    才走路趕過來，因為家裡面的人已經有報警了，所以警察在
    我壓制被告之後約數分鐘後就趕過來了。」等語。證人甲○○於本院審理時則證稱伊沒有看到乙○○與被告最初對峙的
    情形，並稱「我過去的時候，有一個人（即龍蝦）已經跑走
    ，我本來在追那個人，但是我看到我弟弟乙○○在追另外一
    個歹徒並且口喊『抓賊』，我害怕乙○○有危險，我就放棄
    我在追的那個人，而跑去我弟弟乙○○那邊支援他。」、「
    我趕過去乙○○那邊時，乙○○已經制伏被告。」、「．．
    ．我當時就看到筆記型電腦1 台、ＬＣＤ螢幕有2 台都丟在
    地上。」等語，渠等所證大致相符，且亦與渠2 人在偵訊時
    之證詞相符。綜上，被告空言否認，無非臨訟卸責之詞，不
    足採信，此外並有贓物認領保管收據、贓物及現場照片、證
    人乙○○當庭所繪現場圖附卷可稽，且有扣案彈簧鉗1 支可
    資佐證，本件事證明確，被告犯行足堪認定。末以，證人乙○○於本院審理時無法確定被告與龍蝦是否有竊取行動硬蝶
    1 台，是以，公訴人認被告與龍蝦有竊取該物，尚有誤會，
    併此敘明。
三、按刑法第321 條第1 項第3 款之攜帶兇器竊盜罪，係以行為
    人攜帶兇器竊盜為其加重條件，此所謂兇器，其種類並無限
    制，凡客觀上足對人之生命、身體、安全構成威脅，具有危
    險性之兇器均屬之，且祇須行竊時攜帶此種具有危險性之兇
    器為已足，並不以攜帶之初有行兇之意圖為必要（最高法院
    79年臺上字第5253號判例要旨參照）；又刑法第329 條之以
    強盜論，即以強盜罪相當條文處罰之意，並非專以第328 條
    第1 項之強盜論，故第330 條所謂犯強盜罪，不僅指自始犯
    強盜罪者而言，即依第329 條以強盜論者，亦包括之，如此
    項準強盜有第321 條第1 項各款情形之一，自應依第330 條
    論處（最高法院25年上字第6626號判例要旨參照）。被告行
    竊時所攜帶之彈簧鉗1 支，足以對人之生命、身體等造成傷
    害，確屬兇器無誤，其持彈簧鉗行竊得手之際，為脫免逮捕
    而對王文偉施上開強暴、脅迫之行為，係屬刑法第329 條之
    準強盜罪，而具有同法第321 條第1 項第1 款、第2 款、第
    3 款之情形，所為係犯刑法第330 條第1 項加重強盜罪。爰
    審酌被告為圖不勞而獲竊取他人財產、其為脫免逮捕而竟對
    被害人施強暴脅迫之對被害人之危害、被告前有多次竊盜及
    贓物前科亦經強制工作（有台灣高等法院被告前案紀錄表附
    卷可憑）竟再犯本件可見其素行不良等一切情狀，量處如主
    文所示之刑。扣案之彈簧鉗1 支，被告之共犯龍蝦所有供犯
    罪所用之物，應依刑法第38條第1 項第2 款規定宣告沒收。
據上論斷，應依刑事訴訟法第299 條第1 項前段，刑法第330 條
第1 項、第329 條、第38條第1 項第2 款，判決如主文。
本案經檢察官董良造到庭執行職務
中　　華　　民　　國　　96　　年　　6 　　月　　26　　日
                  刑事第十二庭審判長法  官  游紅桃
                                    法  官  王美玲
                                    法  官  曾雨明
以上正本證明與原本無異。
如不服本判決，應於判決送達後10日內向本院提出上訴狀（應附
繕本）。
　　　　　　　　　　　　　    　　  書記官　施春祝
中　　華　　民　　國　　96　　年　　6 　　月　　26　　日
附錄本件論罪科刑依據之法條：
刑法第330 條第1 項
犯強盜罪而有第 321 條第 1 項各款情形之一者，處 7 年以上有
期徒刑。
刑法第329 條
竊盜或搶奪，因防護贓物、脫免逮捕或湮滅罪證，而當場施以強
暴脅迫者，以強盜論。
